---
title: "Analisis Korelasi Konsumsi Minyak Pemanas Rumah"
author: "Nanda Zhafran Mahendra"
date: "`r Sys.Date()`"
output:
  html_document:
    theme: readable
    toc: true
    toc_float: true
bibliography: references.bib
---


```{r setup, include=FALSE}
knitr::opts_chunk$set(echo = TRUE)
library(ggplot2)
library(dplyr)
library(corrplot)
library(readr)
library(scales)
```

## Soal 1: Analisis Korelasi & Visualisasi

### Langkah 1: Correlation Matrix

```{r}
data <- read_csv("HeatingOil.csv", show_col_types = FALSE)


vars <- data %>% 
  select(Heating_Oil, Insulation, Temperature, Num_Occupants, Avg_Age, Home_Size)

cor_matrix <- cor(vars)

cor_matrix

corrplot(cor_matrix, method = "color", 
         tl.col = "black", addCoef.col = "black", number.cex = 0.7)
```

### Langkah 2: Interpretasi Korelasi

Berdasarkan correlation matrix:

- Temperature berkorelasi negatif dengan Heating_Oil — makin hangat suhu luar, makin sedikit minyak dipakai.
- Insulation juga berkorelasi negatif — rumah dengan insulasi baik lebih hemat energi.
- Home_Size cenderung berkorelasi positif — rumah besar butuh pemanas lebih banyak.

**Kesimpulan**: Suhu, insulasi, dan ukuran rumah berperan penting terhadap konsumsi minyak.

### Langkah 3: Scatter Plot 1 - Heating_Oil vs Avg_Age

```{r scatter-plot-1}
ggplot(data, aes(x = Heating_Oil, y = Avg_Age, color = Heating_Oil)) +
  geom_point(size = 3, alpha = 0.9) +
  scale_color_gradient(low = "blue", high = "red") +
  labs(
    title = "Scatter Plot: Heating_Oil vs Avg_Age",
    x = "Konsumsi Minyak Pemanas",
    y = "Rata-rata Usia Penghuni",
    color = "Heating_Oil"
  ) +
  theme_minimal()
```

### Langkah 4: Scatter Plot 2 - Temperature vs Insulation

```{r scatter-plot-2}
ggplot(data, aes(x = Temperature, y = Insulation, color = Heating_Oil)) +
  geom_point(size = 3, alpha = 0.8) +
  scale_color_gradient(low = "blue", high = "red") +
  labs(
    title = "Scatter Plot: Temperature vs Insulation",
    x = "Temperatur Rata-rata (F)",
    y = "Skor Insulasi",
    color = "Heating_Oil"
  ) +
  theme_minimal()
```

### Langkah 5: Rekomendasi untuk Sarah

Berdasarkan analisis:

- Fokus pemasaran pada rumah:
  - Bersuhu rendah (wilayah dingin),
  - Dengan insulasi buruk (skor rendah),
  - Dan berukuran besar.

Strategi promosi bisa berupa:
- Edukasi penghematan energi untuk rumah tua,
- Penawaran khusus untuk pemilik rumah besar atau banyak penghuni.

## Soal 2: Model Prediktif & Aplikasi

### Langkah 1: Buat Model Regresi

```{r model-regresi}
model <- lm(Heating_Oil ~ Insulation + Temperature + Num_Occupants + Avg_Age + Home_Size, data = data)
summary(model)
```

### Langkah 2: Simpan Model

```{r save-model, include=FALSE}
saveRDS(model, file = "model_heating_oil.rds")
```

### Langkah 3: Digunakan oleh Marketer

```{r apply-model}
model_loaded <- readRDS("model_heating_oil.rds")

marketing_data <- read_csv("HeatingOil-Marketing.csv", show_col_types = FALSE)


marketing_data$Predicted_Heating_Oil <- predict(model_loaded, newdata = marketing_data)

head(marketing_data)
```

### Kesimpulan Akhir

Dengan model prediktif ini, marketer dapat mengestimasi kebutuhan minyak pelanggan baru tanpa melihat data asli. Proses ini membantu menjaga privasi data, sekaligus tetap akurat dalam prediksi.

Sarah sekarang bisa mendistribusikan model ke seluruh tim dengan aman dan efisien.