---
title: "Analisis Korelasi Konsumsi Minyak Pemanas Rumah"
author: "Arya Senpai"
date: "`r Sys.Date()`"
output:
  html_document:
    theme: readable
    toc: true
    toc_float: true
bibliography: references.bib
---

```{r setup, include=FALSE}
knitr::opts_chunk$set(echo = TRUE)
library(ggplot2)
library(dplyr)
library(corrplot)
library(readr)
library(scales)
```

## Soal 1: Analisis Korelasi & Visualisasi

### Langkah 1: Matriks Korelasi

```{r}
data <- read_csv("HeatingOil.csv")

vars <- data %>%
  select(Heating_Oil, Insulation, Temperature, Num_Occupants, Avg_Age, Home_Size)

cor_matrix <- cor(vars)

cor_matrix

corrplot(cor_matrix, method = "color",
         tl.col = "black", addCoef.col = "black", number.cex = 0.7)
```

### Langkah 2: Interpretasi Korelasi

Berdasarkan matriks korelasi:

- **Temperature** berkorelasi negatif dengan **Heating_Oil** — semakin tinggi suhu luar, semakin sedikit konsumsi minyak.
- **Insulation** juga menunjukkan korelasi negatif — rumah dengan insulasi baik lebih efisien energi.
- **Home_Size** cenderung berkorelasi positif — rumah yang lebih besar memerlukan lebih banyak pemanas.

**Kesimpulan**: Suhu, insulasi, dan ukuran rumah merupakan faktor penting dalam konsumsi minyak pemanas.

### Langkah 3: Scatter Plot 1 – Heating_Oil vs Avg_Age

```{r scatter-plot-1}
ggplot(data, aes(x = Heating_Oil, y = Avg_Age, color = Heating_Oil)) +
  geom_point(size = 3, alpha = 0.8) +
  scale_color_gradient(low = "blue", high = "red") +
  labs(
    title = "Scatter Plot: Heating_Oil vs Avg_Age",
    x = "Konsumsi Minyak Pemanas",
    y = "Rata-rata Usia Penghuni",
    color = "Heating_Oil"
  ) +
  theme_minimal()
```

### Langkah 4: Scatter Plot 2 – Temperature vs Insulation

```{r scatter-plot-2}
ggplot(data, aes(x = Temperature, y = Insulation, color = Heating_Oil)) +
  geom_point(size = 3, alpha = 0.8) +
  scale_color_gradient(low = "blue", high = "red") +
  labs(
    title = "Scatter Plot: Temperature vs Insulation",
    x = "Temperatur Rata-rata (F)",
    y = "Skor Insulasi",
    color = "Heating_Oil"
  ) +
  theme_minimal()
```

### Langkah 5: Rekomendasi untuk Sarah

Berdasarkan hasil analisis, disarankan untuk fokus pemasaran pada rumah:

- Di wilayah bersuhu rendah,
- Dengan insulasi yang buruk,
- Dan ukuran rumah yang besar.

Strategi promosi dapat meliputi:

- Edukasi penghematan energi untuk rumah tua,
- Penawaran khusus untuk rumah besar atau dengan banyak penghuni.

## Soal 2: Model Prediktif & Aplikasinya

### Langkah 1: Bangun Model Regresi

```{r model-regresi}
model <- lm(Heating_Oil ~ Insulation + Temperature + Num_Occupants + Avg_Age + Home_Size, data = data)
summary(model)
```

### Langkah 2: Simpan Model

```{r save-model, include=FALSE}
saveRDS(model, file = "model_heating_oil.rds")
```

### Langkah 3: Aplikasi oleh Tim Marketing

```{r apply-model}
model_loaded <- readRDS("model_heating_oil.rds")

marketing_data <- read_csv("HeatingOil-Marketing.csv")

marketing_data$Predicted_Heating_Oil <- predict(model_loaded, newdata = marketing_data)

head(marketing_data)
```

### Kesimpulan Akhir

Model prediktif ini memungkinkan tim marketing untuk mengestimasi kebutuhan minyak pemanas pelanggan baru tanpa harus mengakses data sensitif mereka.

Dengan cara ini, privasi tetap terjaga dan prediksi tetap akurat. Sarah kini dapat mendistribusikan model ini secara luas ke seluruh tim secara aman dan efisien.
